臺灣桃園地方法院小額民事判決
111年度桃小字第150號
原      告  晨旭企業管理顧問股份有限公司

法定代理人  偕漢佳  

訴訟代理人  黃顗宸  
            鍾宇軒  
            詹凱傑  
            陳永健  
被      告  連恣漢  
上列當事人間請求給付電信費事件，本院於民國111年11月25日
言詞辯論終結，判決如下：
    主      文
原告之訴駁回。
訴訟費用新臺幣1,000元由原告負擔。
    事實及理由
壹、程序部分：
一、按當事人喪失訴訟能力或法定代理人死亡或其代理權消滅者
    ，訴訟程序在有法定代理人或取得訴訟能力之本人承受其訴
    訟以前當然停止；聲明承受訴訟，應提出書狀於受訴法院，
    由法院送達於他造，民事訴訟法第170條、第176條分別定有
    明文。本件原告起訴時，原告法定代理人原為陳宇君，嗣由
    偕漢佳任法定代理人，並具狀聲明承受訴訟（本院卷17頁）
    ，揆諸前揭說明，核無不合，應予准許。
二、次按不變更訴訟標的而補充或更正事實上或法律上陳述者，
    非為訴之變更或追加，此於小額程序亦適用之，民事訴訟法
    第436條之23準用第436條第2項適用第256 條亦規定甚詳。
    查，本件原告起訴原聲明請求：「㈠被告應給付原告新臺幣
    （下同）12,084元，及自民國109年12月10日起至清償日止
    ，按週年利率5%計算之利息。㈡被告應給付原告12,672元，
    及自109年12月10日起至清償日止，按週年利率5%計算之利
    息。」，嗣於111年3月4日言詞辯論期日當庭變更聲明為：
    「被告應給付原告24,756元，及自109年12月10日起至清償
    日止，按週年利率5%計算之利息。」（本院卷4、28頁），
    經核原告上開所為，應屬更正事實上之陳述，依前揭規定及
    說明，應予准許。
貳、實體部分：
一、原告主張：被告向訴外人遠傳電信股份有限公司（下稱遠傳
    公司）申請租用行動門號0000000000號、0000000000號（下
    合稱系爭門號）使用，並各自簽立行動電話服務申請書（下
    合稱系爭申請書）。詎被告均未依約繳納系爭門號電信費，
    尚積欠電信費及提前終止契約補償款共計24,756元未給付，
    嗣遠傳公司於109年12月10日將前開債權讓與予原告。爰依
    行動電話服務契約及債權讓與等法律關係請求被告給付上開
    款項等語，並聲明：如上開更正後之聲明所示。
二、被告則以：被告雖為遠傳公司用戶，然僅申辦租用行動門號
    0000000000號，並使用已近10年；被告從未向遠傳公司申請
    系爭門號，系爭申請書上申請人欄位之簽名亦非被告所簽；
    況原告向被告所為本件請求已罹於時效，並不合理等語資為
    抗辯。並聲明：原告之訴駁回。
三、按當事人主張有利於己之事實者，就事實有舉證之責，民事
    訴訟法第277條前段定有明文。次按請求履行債務之訴，除
    被告自認原告所主張債權發生原因之事實外，應先由原告就
    其主張此項事實，負舉證責任，必須證明其為真實後，被告
    於其抗辯事實，始應負證明責任，此為舉證責任分擔原則，
    有最高法院43年台上字第377號原民事判例意旨可資參照。
    準此，本件被告既否認系爭申請書上所載「連恣漢」簽名之
    真正，自應由原告就此負舉證責任。
四、經查：
　㈠原告於本院審理時聲請就系爭申請書上申請人欄位之簽名送
    請筆跡鑑定，經被告陳報往來金融機構及服務單位後，本院
    將系爭申請書列為甲類文件、將被告親簽之中華郵政股份有
    限公司之郵政存簿儲金立帳申請書、變更帳戶事項申請書、
    渣打國際商業銀行股份有限公司之薪享事成申請書中國信託
    商業銀行股份有限公司開戶暨辦理各項業務申請書(個人)列
    為乙類文件，並就上開甲類文件與乙類文件上被告簽名之筆
    跡是否相符送請法務部調查局鑑定，經該局以111年4月13日
    調科貳字第11103179410號函覆「因參鑑資料不足，以現有
    資料歉難鑑定」（本院卷159頁）。嗣後，本院再就上開乙
    類文件補充被告於順安保全股份有限公司應徵之親簽履歷、
    被告本人當庭簽名筆跡後，再送法務部調查局鑑定，該局仍
    以111年6月30日調科貳字第11103236840號函覆「因參鑑資
    料不足，以現有資料歉難鑑定」（本院卷182頁）。
　㈡嗣後，本院就上開補充後之乙類文件再補充被告於合作金庫
    商業銀行之開戶申請書後，送請內政部警政署刑事警察局為
    筆跡鑑定，該局則以111年9月29日刑鑑字第1110087797號函
    覆本院「依現有資料無法認定」（本院卷185頁）。
　㈢本院將上情告知原告並曉諭應提出其他證據供本院審酌，原
    告自承無法提出其他證據（本院卷199頁反面），則本件原
    告既未能證明系爭申請書為被告所簽，亦未提出其他證據證
    明被告曾授權他人申辦系爭門號，是原告依行動電話服務契
    約及債權讓與等法律關係，請求被告給付電信費及補償款，
    皆無所據。原告此部分請求既無理由，則被告所為時效抗辯
    ，已毋庸審酌，附此敘明。
五、綜上所述，原告依行動電話服務契約及債權讓與法律關係，
    請求被告給付24,756元，及自109年12月10日起至清償日止
    ，按週年利率5%計算之利息，為無理由，應予駁回。
六、本件事證已臻明確，兩造其餘攻擊防禦方法及舉證，經本院
    審酌後，認對於判決結果不生影響，爰不逐一論述。
七、訴訟費用負擔之依據：民事訴訟法第78條，並依同法第436
    條之19第1項規定，確定訴訟費用之負擔如主文第2項所示。
中　　華　　民　　國　　111 　年　　12　　月　　16　　日
                  桃園簡易庭  法  官  楊奕泠
以上為正本係照原本作成。
如不服本判決，應於送達後20日內，向本院提出上訴狀，並表明
上訴理由，如於本判決宣示後送達前提起上訴者，應於判決送達
後20日內補提上訴理由書（須附繕本）。
中　　華　　民　　國　　111 　年　　12　　月　　16　　日
                              書記官  王帆芝
附錄：
一、民事訴訟法第436條之24第2項：
　　對於小額程序第一審裁判上訴或抗告，非違背法令為理由，
    不得為之。
二、民事訴訟法第436條之25：
　上訴狀內應記載上訴理由，表明下列各款事項：
　㈠原判決所違背之法令及其具體內容。
　㈡依訴訟資料可認為原判決有違背法令之具體事實。
三、民事訴訟法第471條第1項：（依同法第436條之32第2項規定
    於小額事件之上訴程序準用之）
上訴狀內未表明上訴理由者，上訴人應於提起上訴後20日內提出理由書於原第二審法院；未提出者，毌庸命其補正，由原第二審法院以裁定駁回之。